臺灣臺中地方法院刑事判決　　　　　　　　　　　　九十三年度訴字第一三九四號
　　公　訴　人　臺灣臺中地方法院檢察署檢察官
　　被　　　告　丙○○
右列被告因偽證案件，經檢察官提起公訴（九十三年度撤緩偵字第三三號），本院合
議庭裁定由受命法官獨任行簡式審判程序，判決如左：
    主  文
丙○○證人，於執行審判職務之公署審判時，於案情有重要關係之事項，供前具結，
而為虛偽陳述，累犯，處有期徒刑參月。
    犯罪事實
一、丙○○於民國八十六年六月間，在臺中縣沙鹿鎮○○○街一一二巷十九號、臺中
    市○○路某泡沫紅茶店及臺中市○○街九十三號附近等處，連續以每錢新臺幣（
    下同）一萬二千元之價格，向乙○○購買第一級毒品海洛因施用（丙○○此部分
    施用毒品之犯行，業經觀察、勒戒執行完畢後，由檢察官為不起訴處分確定在案
    ），並由其妻蕭淑姿轉交如附表所示之四張支票，用以支付向乙○○購買海洛因
    之價款。嗣乙○○販賣第一級毒品海洛因之犯行為警查獲，並由臺灣臺中地方法
    院檢察署檢察官以八十八年度偵緝字第八０號、偵字第二三三一號、偵字第三二
    九二號提起公訴，分由本院以八十八年度訴字第一一八八號案件受理，詎丙○○
    竟於八十八年七月六日下午三時三十分許，於本院審理乙○○前開販賣第一級毒
    品海洛因之案件中，經以證人之身分提訊到庭，供前具結而就案情有重要關係之
    事項，為：伊所施用之海洛因並非向乙○○所購買，偵查中指認乙○○係因看不
    清楚云云等虛偽之陳述，迨乙○○因不服本院於八十九年六月三十日所為之第一
    審判決（係判處乙○○無期徒刑）而提起上訴後，丙○○因乙○○於八十九年九
    月十四日至其家中，要求其妻蕭淑姿抄寫內容不實之自白書之行為（按：乙○○
    係於八十九年一月二十五日經具保停止羈押），受有心理壓力，乃接續於八十九
    年九月二十五日上午九時四十分許，在臺灣高等法院臺中分院法官訊問時，供前
    具結而為相同意旨之虛偽證述。惟乙○○仍因販賣第一級毒品罪，經臺灣高等法
    院臺中分院以八十九年度上訴字第一五八七號判決駁回上訴，而維持本院第一審
    所為之判決及乙○○有於前開時、地販售海洛因予丙○○，並收受該四張支票等
    事實之認定，復經最高法院於九十年二月八日以九十年度台上字第五二二號判決
    駁回乙○○之上訴而全案確定。
二、案經乙○○告發由臺灣臺中地方法院檢察署檢察官偵查起訴，本院改由受命法官
    獨任行簡式審判程序。
    理  由
一、認定犯罪事實之依據：
  (一)被告丙○○之自白。
  (二)證人即偵查中共同被告蕭淑姿之證述（見九十一年度他字卷第三十九頁檢察官訊
    問筆錄、九十二年度偵字第七三二一號卷第二十頁、第二十二頁檢察官訊問筆錄
    ）。
  (三)被告丙○○於乙○○違反毒品危害防制條例案件警詢及檢察官訊問中，原以證人
    身分所為合於真實之證述及簽立之證人結文一紙（見八十八年度偵字第三三一號
    乙○○違反毒品危害防制條例案偵查卷被告之警詢、檢察官訊問筆錄及證人結文
    ）。
  (四)乙○○違反毒品危害防制條例案件歷審判決（本院八十八年度訴字第一一八八號
    判決、臺灣高等法院臺中分院八十九年度上訴字第一五八七號判決、最高法院九
    十年度台上字第五二二號判決）。
  (五)乙○○違反毒品危害防制條例案件本院八十八年七月六日審判筆錄、臺灣高等法
    院臺中分院八十九年九月二十五日訊問筆錄及被告丙○○簽立之證人結文二紙。
  (六)法務部調查局九十二年三月二十一日調科參字第 09200080150號測謊報告書（附
    於九十一年度他字第一七六四號卷第五十五頁；測謊結果為：「一、乙○○稱：
    (一)、丙○○未曾以系爭之支票向其購買海洛因；(二)、其未曾販賣海洛因予丙○○
    ‧‧‧。上述問題經測試呈情緒波動之反應，研判有說謊。二、蕭淑姿稱：(一)其
    夫曾以系爭之支票向乙○○購買海洛因；(二)、乙○○曾提供草稿供其抄寫自白書
    。上述問題經測試無情緒波動之反應，研判未說謊」）。
  (七)臺灣高等法院被告全國前案紀錄表（被告前案、累犯及素行之認定）。
二、按被告丙○○曾因違反槍砲彈藥刀械管制條例、違反麻醉藥品管理條例等案件及
    犯刑法第三四九條第一項與第二項之贓物罪，分別經本院及臺灣高等法院臺中分
    院以八十六年度訴字第一九三三號、八十六年度上訴字第二七五五號、八十七年
    度易字第二六四一號判決判處有期徒刑十月、四月、五月及三月確定，經本院以
    八十七年度聲字第五一四七號裁定定應執行刑為有期徒刑一年六月確定，嗣經入
    監執行，於八十八年十二月十日假釋中付保護管束出監，並於同年月十四日假釋
    期滿未經撤銷假釋，其未執行之刑，以已執行論等情，有前開臺灣高等法院被告
    全國前案紀錄表在卷可按，審諸被告本件犯罪之性質屬接續犯，而其於八十九年
    九月二十五日在臺灣高等法院臺中分院接受法官訊問時，接續所為之偽證行為，
    已在前開違反槍砲彈藥刀械管制條例等案件執行完畢後，且未逾五年，自應認係
    累犯，並依法加重其刑（最高法院七十二年度台上字第三三一一號判例意旨、司
    法院廳刑一字第０五二八三號研究意見參照）。
三、適用之法條：刑事訴訟法第二百七十三條之一第一項、第二百九十九條第一項前
    段、第三百十條之二、第四百五十四條第一項，刑法第一百六十八條、第四十七
    條。
本案經檢察官甲○○到庭執行職務。
中      華      民      國    九十四    年      二      月    二十五    日
                          臺灣臺中地方法院刑事第六庭
                              法  官 鄧  敏  雄
右正本證明與原本無異。
如不服本判決，應於判決送達後十日內向本院提出上訴狀，上訴於臺灣高等法院臺中
分院( 須附繕本 )。
                              書記官
中      華      民      國    九十四    年      三      月      二      日
附錄本案論罪科刑法條全文：
中華民國刑法第一百六十八條
於執行審判職務之公署審判時或於檢察官偵查時，證人、鑑定人、通譯於案情有重要
關係之事項，供前或供後具結，而為虛偽陳述者，處七年以下有期徒刑。
附表：丙○○用以支付向乙○○購買海洛因價款之四張支票
┌──┬───┬─────┬───────┬──────┬───────┐
│編號│發票人│票載發票日│  付  款  人  │  票    號  │面額（新臺幣）│
├──┼───┼─────┼───────┼──────┼───────┤
│一  │施崇興│  7.  │臺中區中小企業│TA0000000   │伍萬元        │
│    │      │          │銀行大竹分行  │            │              │
├──┼───┼─────┼───────┼──────┼───────┤
│二  │施崇興│  8. 15. │同右          │TA0000000   │陸萬伍仟元    │
│    │      │          │              │            │              │
├──┼───┼─────┼───────┼──────┼───────┤
│三  │周庸居│  8. 20. │同右          │TA0000000   │陸萬伍仟元    │
│    │      │          │         │            │              │
├──┼───┼─────┼───────┼──────┼───────┤
│四  │周庸居│  9. 10. │同右          │TA0000000   │陸萬元        │
│    │      │          │              │            │              │
└──┴───┴─────┴───────┴──────┴───────┘
